【裁判字號】    90,易,1912
【裁判日期】    901109
【裁判案由】    毒品危害防制條例
【裁判全文】
臺灣桃園地方法院刑事判決                          九十年度易字第一九一二號
    公  訴  人  臺灣桃園地方法院檢察署檢察官
    被      告  甲○○
右列被告因違反毒品危害防制條例案件，經檢察官聲請簡易判決處刑（九十年度毒偵
緝字第二０一號、毒偵字第一四四四號、第一七七０號），經本院中壢簡易庭認有刑
事訴訟法第四百五十一條之一第四項但書之情形，改依通常程序審理，本院判決如左
：
    主  文
甲○○連續施用第貳級毒品，累犯，處有期徒刑陸月，如易科罰金，以參佰元折算壹
日。
    事  實
一、甲○○前於民國八十六年間，因竊盜案件經臺灣花蓮地方法院於八十六年十二月
    三日判處有期徒刑一年，於八十七年一月五日確定，經送監執行後於八十八年二
    月二十四日假釋出監並付保護管束，而於八十八年七月三十日保護管束期滿未經
    撤銷視為執行完畢。復於八十八年間，因施用第二級毒品安非他命案件，經本院
    以八十八年度毒聲字第四八五八號裁定送觀察、勒戒後，認無繼續施用毒品之傾
    向，業經臺灣桃園地方法院檢察署（下簡稱桃園地檢）檢察官於八十八年十月二
    十日以八十八年度毒偵字第一一二一八號不起訴處分確定。竟不思悔悟，復於五
    年內，基於施用第二級毒品之概括犯意，自八十九年九月二日起至九十年四月十
    三日止，先後在其當時位於桃園縣新屋鎮○○村○○○路○段三十九號住處，以
    燒烤安非他命嗅聞煙霧方式，施用第二級毒品安非他命數次。嗣於下述時、地分
    別為警查獲：（一）八十九年九月二日，在其上址住處查獲，並扣得非甲○○所
    有與本案無關聯之安非他命三包、玻璃球吸食器一個、吸食器一組等物；（二）
    八十九年十二月二十二日，在其友人位於桃園縣新屋鄉○○○路○段七三四巷六
    十一弄三號二樓住處搜索查獲，當場扣得非甲○○所有與本案無關之安非他命（
    罐裝兩只、袋裝一小包）、吸食器具二組、陳春鶯機車駕照、方秀玲身分證各一
    張等物；（三）九十年四月十三日，在其友人鄧更生位於桃園縣平鎮市○○路七
    十七號四樓住處搜索查獲，當場扣得非甲○○所有與本案無關聯之安非他命二小
    包、吸食器一組、安非他命殘渣袋二個、空分裝袋一一八三個、注射針筒二支等
    物。甲○○經本院於八十九年十一月八日以八十九年度毒聲字第七０二三號裁定
    送觀察勒戒後，認有繼續施用毒品之傾向，經本院於九十年五月九日以九十年度
    毒聲字第二一四三號裁定令入戒治處所施以強制戒治一年，現執行強制戒治中。
二、案經桃園縣警察局平鎮、桃園分局及臺灣桃園看守所報告臺灣桃園地方法院檢察
    署檢察官偵查後聲請簡易判決處刑，本院簡易庭認不宜以簡易判決處刑，改依通
    常程序審理。
    理  由
一、本件被告甲○○被訴違反毒品危害防制條例案件，原經檢察官聲請簡易判決處刑
    ，本院中壢簡易庭認有刑事訴訟法第四百五十一條之一第四項但書之情形，改依
    通常程序審理，合先敘明。
二、右揭犯罪事實，業據被告甲○○於本院調查、審理時均坦承不諱；又經將被告先
    後於八十九年九月二日、九十年四月十四日於警局採集之尿液及於九十年四月十
    四日於臺灣桃園看守所附設勒戒所採集之尿液送驗結果，均呈甲基安非他命陽性
    反應，有桃園縣衛生局先後於八十九年九月二十二日、九十年四月三十日所分別
    出具之不法藥物尿液檢定書、臺灣桃園監獄不法藥物尿液檢定書各乙紙在卷可稽
    （分附於八十九年度毒偵字第四八三九號卷第三十四頁、九十年度毒偵緝字第二
    ０一號卷第四十四頁、九十年度毒偵字第一七七０號卷第二頁），被告連續施用
    第二級毒品，事證明確。而被告前因施用毒品案件，經本院裁定送觀察、勒戒後
    ，認無繼續施用毒品之傾向，經桃園地檢以八十八年度偵字第一一二一八號為不
    起訴處分，其於五年內再犯毒品危害防制條例第十條之罪，經本院於八十九年十
    一月八日以八十九年度毒聲字第七０二三號裁定送觀察、勒戒後，認有繼續施用
    毒品之傾向，復經本院以九十年度毒聲字第二一四三號裁定送強制戒治一節，有
    臺灣高等法院被告全國前案紀錄表、桃園地檢不起訴處分書、本院上開二裁定及
    臺灣桃園看守所附設勒戒處所九十年四月三十日桃所澄衛勒字第００４８１號函
    送之有無繼續施用毒品傾向證明書附卷可參（分別附於本院卷，八十八年度毒偵
    字第四八三九號卷第三十五頁、第三十八頁，九十年度毒偵緝字第二０一號卷第
    三十五頁、第三十頁至第三十一頁），本件事證明確，被告犯行洵堪認定，應依
    法論科。
三、核被告所為，係犯毒品危害防制條例第十條第二項之施用第二級毒品罪。被告為
    吸食而非法持有第二級毒品安非他命，進而施用，其持有之低度行為應被施用之
    高度行為所攜受，不另論其非法持有毒品罪。又被告先後多次施用第二級毒品犯
    行，時間緊接，犯罪構成要件相同，顯係基於概括犯意為之，為連續犯，應依刑
    法第五十六條之規定以一罪論，並加重其刑。再被告前曾因如事實欄所示之論罪
    科刑情形，並經執行完畢，有臺灣高等法院被告全國前案紀錄表在卷可按，其於
    五年內再犯本件有期徒刑以上之罪，為累犯，應依刑法第四十七條規定，加重其
    刑，遞加重之。爰審酌被告前經不起訴處分確定後，仍不知悔改、警惕，猶繼續
    施用毒品，惟其施用毒品係自戕行為，尚無危害他人，且犯後已坦承犯行，犯後
    態度良好等一切情狀，核情量處如主文所示之刑，並諭知易科罰金之折算標準。
四、被告於三次為警查獲時，當場扣得之如事實欄所示之毒品安非他命及相關物品，
    被告均否認為其所有，且乏證據足資證明上開物品係被告所有供犯本罪所用之物
    ，爰不為沒收之諭知，附此敘明。
據上論斷，應依刑事訴訟法第四百五十二條、第二百九十九條第一項前段，毒品危害
防制條例第十條第二項、第二十條第三項，刑法第十一條前段、第五十六條、第四十
七條、第四十一條第一項前段，罰金罰鍰提高標準條例第二條，判決如主文。
本案經檢察官郭靜文到庭執行職務。
中      華      民      國    九十      年     十一     月      九      日
                                     臺灣桃園地方法院刑事第六庭
                                         審判長法  官  孫 惠 琳
                                               法  官  黃 永 定
                                               法  官  簡 婉 倫
右正本證明與原本無異。
如不服本判決，應於判決送達後十日內向本院提出上訴狀( 應附繕本 )，上訴於
臺灣高等法院。
                                               書記官  王 泰 元
中      華      民      國    九十      年     十一     月     十三    日
附錄論罪法條：
毒品危害防制條例第十條
施用第一級毒品者，處六月以上五年以下有期徒刑。
施用第二級毒品者，處三年以下有期徒刑。


司法院資訊處製作；財團法人民間司法改革基金會備份。
